【裁判字號】    88,易,2514
【裁判日期】    890229
【裁判案由】    竊盜等
【裁判全文】
臺灣桃園地方法院刑事判決                        八十八年度易字第二五一四號
    公  訴  人  臺灣桃園地方法院檢察署檢察官
    被      告  乙○○
    被      告  甲○○
右列被告因竊盜等案件，經檢察官提起公訴（八十八年度偵字第六六九五號），本院
判決如左：
        主  文
乙○○共同收受贓物，累犯，處有期徒刑伍月，如易科罰金以參佰元折算壹日。
甲○○共同收受贓物，處有期徒刑肆月，如易科罰金以參佰元折算壹日。
        事  實
一、乙○○前曾於民國八十三年間因賭博案件，經本院判處有期徒刑四月，如易科罰
    金以三百元折算一日，於八十三年十一月十八日，易科罰金執行完畢。乙○○與
    甲○○ (起訴書誤植為彭德恩) 二人均明知原車牌FR－九八二０號自用小客車（
    該車係趙啟超所有，於八十八年四月二十五日十六時許，在桃園縣中壢市○○路
    附近失竊。）係丙○○（已結）行竊所得之贓車，竟於八十八年四月二十五日下
    午，一同向丙○○借用收受該贓車，並調換懸掛乙○○已撞毀小客車之車牌IC九
    三五五號使用。嗣於八十八年四月三十六日十六時三十分許，由甲○○駕駛該贓
    車，乙○○乘坐駕駛座旁座位，行經桃園縣平鎮市○○路二二一號前，為警當場
    查獲。
二、案經桃園縣警察局中壢分局報請臺灣桃園地方法院檢察署檢察官偵查起訴。
        理  由
一、訊據被告乙○○對於右揭時地向丙○○借用收受贓車之事實坦承不諱，惟訊據被
    告甲○○則矢口否認有收受贓車犯行，辯稱：伊不知該車係贓車云云。經查：右
    揭事實，業據被告甲○○於警訊時亦供承：「乙○○有告訴我該車為丙○○所竊
    取的，我開車是我想要去桃園市找朋友。」等語，核與同案被告丙○○、乙○○
    等人供承及被害人趙啟超指訴之情節均相符一致，況且該贓車既已調換被告乙○○原有之車牌，若僅有被告乙○○知悉係贓車，則其惟恐他人發現猶不及，豈有
    再任意交由被告甲○○駕駛之理？是被告甲○○所辯顯係事後飾卸之詞，不足採
    信，此外，復有贓物認領保管單等證物在卷可資佐證，事證明確，被告等二人之
    犯行均洵堪認定。
二、核被告乙○○、甲○○等二人所為，均係犯刑法第三百四十九條第一項收受贓物
    罪。被告等二人間有犯意聯絡，共同分擔犯行實施，均為共同正犯。被告乙○○
    前曾於八十三年間因賭博案件，經本院判處有期徒刑四月，如易科罰金以三百元
    折算一日，於八十三年十一月十八日，易科罰金執行完畢，有臺灣高等法院檢察
    署刑案紀錄簡覆表附卷可稽，其於五年以內再犯本件有期徒刑以上之罪，為累犯
    ，應依刑法第四十七條規定，加重其刑。爰審酌被告乙○○、甲○○等二人犯罪
    之動機、方法、所生危害、被告等二人犯後之態度等一切情狀，分別量處如主文
    所示之刑，並均諭知易科罰金之折算標準，以資懲儆。
三、至於移送併辦部分 (八十八年度偵字第一六二四○號) 意旨略以：被告乙○○於
    八十八年九月初，在桃園縣平鎮市○○路二段二一一巷七號四樓處，收受呂理寧
    竊取之牙刷二十打，因認被告乙○○涉有收受贓物罪，而移送本院併辦。訊據被
    告乙○○堅稱：因呂理寧與伊同住該處，係呂理寧將牙刷拿回住處，伊不知該牙
    刷係贓物云云。經查：本案被告乙○○收受贓車係於八十八年四月二十六日為警
    查獲，並於同年月二十七日經檢察官以三萬元具保開釋在外侯傳，然移送併辦部
    分被告乙○○之收受贓物時間則係於八十八年九月初，二案件犯罪之時間相距約
    五個月之久，應認係被告乙○○另行起意之犯罪，本院即無從併案審理，應退回
    檢察官另行處理，附此敘明。
據上論斷，應依刑事訴訟法第二百九十九條第一項前段、刑法第二十八條、第三百四
十九條第一項、第四十七條、第四十一條，罰金罰鍰提高標準條例第一條前段、第二
條，判決如主文。
本案經檢察官洪景明到庭執行職務。
中      華      民      國    八十九    年      二      月    二十九    日
                                臺灣桃園地方法院刑事第一庭
                                      法  官   黃  漢  權
右正本證明與原本無異。
如不服本判決，應於判決送達後十日內向本院提出上訴狀( 應附繕本 )，上訴於
臺灣高等法院。
                                      書記官   高  明  言
中      華      民      國    八十九    年      三      月      一      日
附論罪科刑依據之法條：
刑法第三百四十九條第一項。
收受贓物者，處三年以下有期徒刑、拘役或五百元以下罰金。


司法院資訊處製作；財團法人民間司法改革基金會備份。
